---
title: "StatMod3"
author: "Igor"
date: '24 мая 2019 г '
output: word_document
---

```{r}
library(ggplot2)
library(memisc)
library(DescTools)
library(broom)
library(caTools)
library(lmtest)
library(dplyr)
library(readxl)
```

```{r}
housing <- read.csv("C:/Users/Igor/Downloads/housing.csv")
housing <- housing[1:150,]
set.seed(56)
split <- sample.split(housing$median_house_value,SplitRatio = 0.75)
train <- subset(housing,split == TRUE)
test <- subset(housing,split == FALSE)
model_1 <- lm(data=train, median_house_value ~ median_income)
summary(model_1)
```
```{r}
summary(lm(data=train,median_house_value ~ median_income))$r.squared
summary(lm(data=train,median_house_value ~ median_income))$adj.r.squared
```
```{r}
summary(lm(data=train,median_house_value ~ median_income))$sigma^2
```

```{r}
glance(model_1)
```
Вывод об оценке качества подгонки: 
Коэффициент детерминации равен 0.6153, скорректированный равен 0.6118, что является средним показателем.
Остаточная дисперсия имеет довольно большое значение.
Можно сделать вывод о том, что построенная нами регрессионная модель являеся недостаточно точной.


Проверка различных параметров относительно параетров уравнения: 
F-критерий: так как p-value<0.05, то гипотезу об отсутствии линейной связи отвергаем.
t-критерий: так как p-value<0.05, то гипотезу о незначимости фактора X отвергаем.
```{r}
plot(model_1$fitted.values,model_1$residuals)
qplot(y=model_1$fitted.values,x=model_1$residuals)
```
Вывод о случайном характере остатков: судя по графику остатки носят случайный характер, так как на графике нет направленности в расположении точек E.
```{r}
mean(model_1$residuals)
```
```{r}
a<-mean(model_1$residuals)
b<-sd(model_1$residuals,na.rm = FALSE)
n<-sqrt(110)
tm<-a/b*n
str(tm)
```
```{r}
qt(0.95,42125)
```
Вывод о равенстве матожидания остатков равна нулю: так как |tрасч| < tтабл, то принимается нулевая гипотеза о равенстве матожидания остатков нулю.
```{r}
bptest(model_1)
```
Вывод: так как p-value > 0.05, то гипотеза о гомоскедастичности остатков принимается.
```{r}
cor.test(train$median_income,model_1$residuals,method="spearman")
```
Вывод: так как p-value < 0.05, то гипотеза о гомоскедастичности остатков отвергается.
```{r}
bgtest(model_1)
dwtest(model_1)
```
Вывод: поскольку значение p-value < 0.05 нулевая гипотеза об отсутствии
автокорреляции остатков отвергается.
```{r}
qqnorm(model_1$residuals)
```
```{r}
library(sm)
Z<-model_1$residuals
hist(Z)
sm.density(model_1$residuals,model="Normal", xlab="Residual",ylab="Функция плотности распределения")
```
```{r}
library(nortest)
lillie.test(model_1$residuals)
```
Вывод: так как значение p-value меньше 0.05, нулевая гипотеза о согласии распределения
остатков с нормальным законом распределения отвергается.
```{r}
sh<-model_1$residuals[1:4990]
View(sh)
shapiro.test(sh)
```
Вывод: так как значение p-value меньше 0.05, нулевая гипотеза о согласии распределения
остатков с нормальным законом распределения отвергается.
```{r}
test$model_1<-predict(model_1,test)
#View(test$model_1)
plot(test$median_income,test$median_house_value)
lines(test$median_income,predict(model_1,test),col='red')
```
Выводы о корректировке модели: 
1. В нашей модели можно наблюдать автокорреляцию в остатках. То есть имеется зависимость случайных компонент наблдений с различными номерами. Это приводит к получению неэффективных оценок.
2. Наши остатки не распределеные нормально и это приводит к получению несостоятельных оценок, и как следствие приводящих к ненадежным прогнозам.


```{r}
insurance <- read.csv("C:/Users/Igor/Downloads/LifeExpectancyData2.csv")
#View(housing)
names(insurance)
```

```{r}
insurance2<- select(insurance,-"Country",-"Year",-"Status",-"thinness..1.19.years"  ,-"thinness.5.9.years",-"percentage.expenditure",-"Total.expenditure",-"under.five.deaths",-"Alcohol",-"Hepatitis.B",-"Measles",-"Polio",-"Diphtheria",-"Population",-"BMI", -"GDP",-"infant.deaths")
```

```{r}
names(insurance2)
```

```{r}
insurance2 <- insurance2[1:500,]
```


```{r}
set.seed(1821)
split<-sample.split(insurance2$Life.expectancy,SplitRatio = 0.75)
train<-subset(insurance2,split==TRUE)
test<-subset(insurance2,split==FALSE)
train_y<-train$Life.expectancy
train_x<-train%>%select(-"Life.expectancy")%>%data.matrix()
test_x<-test%>%select(-"Life.expectancy")%>%data.matrix()
```

```{r}
m_lm <-lm(Life.expectancy~.,data=train)
summary(m_lm)
```
```{r}
test$predict<-predict(m_lm,test)
```

```{r}
View(test)
```

```{r}
glance(m_lm)
```
Вывод об оценке качества подгонки: 
Коэффициент скорректированной детерминации равен 0.832, что является хорошим показателем.
Остаточная дисперсия имеет небольшое значение и это тоже хорошо.
Можно сделать вывод о том, что построенная нами регрессионная модель являеся достаточно точной.

Проверка различных параметров относительно параетров уравнения: 
F-критерий: так как p-value<0.05, то гипотезу об отсутствии линейной связи отвергаем.
t-критерий: так как p-value<0.05, то гипотезу о незначимости фактора X отвергаем.

```{r}
plot(m_lm$fitted.values,m_lm$residuals)
qplot(y=m_lm$fitted.values,x=m_lm$residuals)
```
Вывод о случайном характере остатков: судя по графику остатки носят случайный характер, так как на графике нет направленности в расположении точек E.

```{r}
mean(m_lm$residuals)
```
```{r}
a<-mean(m_lm$residuals)
b<-sd(m_lm$residuals,na.rm = FALSE)
n<-sqrt(110)
tm<-a/b*n
str(tm)
```
```{r}
qt(0.95,42125)
```
Вывод о равенстве матожидания остатков нулю: так как |tрасч| < tтабл, то принимается нулевая гипотеза о равенстве матожидания остатков нулю.


```{r}
bptest(m_lm)
```
Вывод о гомоскедастичности остатков: так как p-value < 0.05, то гипотеза о гомоскедастичности остатков отвергается.
```{r}
cor.test(train$Life.expectancy,m_lm$residuals,method="spearman")
```
Вывод о гомоскедастичности остатков: так как p-value < 0.05, то гипотеза о гомоскедастичности остатков отвергается.
```{r}
bgtest(m_lm)
dwtest(m_lm)
```
Вывод: поскольку значение p-value < 0.05 нулевая гипотеза об отсутствии
автокорреляции остатков отвергается.

```{r}
qqnorm(m_lm$residuals)
```
```{r}
library(sm)
Z<-m_lm$residuals
hist(Z)
sm.density(m_lm$residuals,model="Normal", xlab="Residual",ylab="Функция плотности распределения")
```
```{r}
library(nortest)
lillie.test(m_lm$residuals)
```
Вывод: так как значение p-value меньше 0.05, нулевая гипотеза о согласии распределения
остатков с нормальным законом распределения отвергается.

```{r}
ggplot(test, aes(x = Life.expectancy, y = predict)) + geom_point() + geom_abline() +
scale_x_continuous(limits = c(30, 90), expand = c(0, 0)) +
scale_y_continuous(limits = c(30, 90), expand = c(0, 0))
```
```{r}
VIF(m_lm)
```
Вывод: отсутствие мультиколлинеарности.
```{r}
lambdas <- seq(0, 150, by = 0.025)
set.seed(1877)
library(glmnet)
cv_ridge <- cv.glmnet(train_x, train_y, alpha = 0, lambda = lambdas)
plot(cv_ridge)
```
```{r}
cv_ridge$lambda.min
```
```{r}
set.seed(1877)
m_ridge <- glmnet(train_x, train_y, alpha = 0, lambda = cv_ridge$lambda.min)
coef(m_ridge)
```
```{r}
test$ridge <- predict(m_ridge, s = cv_ridge$lambda.min, newx = test_x)
```

```{r}
set.seed(1886)
cv_lasso <- cv.glmnet(train_x, train_y, alpha = 1, lambda = lambdas)
plot(cv_lasso)
```
```{r}
cv_lasso$lambda.min
```

```{r}
set.seed(1886)
m_lasso <- glmnet(train_x, train_y, alpha = 1, lambda = cv_lasso$lambda.min)
coef(m_lasso)
```

```{r}
test$lasso <- predict(m_lasso, s = cv_lasso$lambda.min, newx = test_x)
```

```{r}
matrix(c("","MAPE","RMSE","MAE",
       "Method MNK",MAPE(x = test$predict, ref = test$Life.expectancy),RMSE(x = test$predict, ref = test$Life.expectancy),MAE(x = test$predict, ref = test$Life.expectancy),
       "Method Ridge",
       MAPE(x = test$ridge, ref = test$Life.expectancy),
       RMSE(x = test$ridge, ref = test$Life.expectancy),
       MAE(x = test$ridge, ref = test$Life.expectancy),
       "Method Lasso",
       MAPE(x = test$lasso, ref = test$Life.expectancy),
       RMSE(x = test$lasso, ref = test$Life.expectancy),
       MAE(x = test$lasso, ref = test$Life.expectancy)),ncol = 4, byrow = TRUE)
```
Результаты сравнения метрик: лучше всего показал себя метод Ридж. Они имеют минимальные значения всех трех показателей.
Вывод о корректировке модели:
1. Остатки не гомоскедастичны.
2. В нашей модели можно наблюдать автокорреляцию в остатках. То есть имеется зависимость случайных компонент наблдений с различными номерами. Это приводит к получению неэффективных оценок.
3. Наши остатки не распределеные нормально и это приводит к получению несостоятельных оценок, и как следствие приводящих к ненадежным прогнозам.




















