---
title: "StatMod2"
author: "Igor"
date: '21 мая 2019 г '
output: word_document
---

ТЕМА 1.

Генерация распределений:

```{r}
set.seed(0)
x1 = rnorm(1000,22,33)
x2 = rexp(600,11)
x3 = rbinom(600,30,0.6)
str(x1)
str(x2)
str(x3)
```

Оценка параметров:
1) Для нормального распределения:
```{r}
a = mean(x1);a
si = sd(x1);si
```
2) Для показательного распределения:
```{r}
lambda = 1/mean(x2);lambda
```
3) Для биноминального закона распределения:
```{r}
n = mean(x3)/0.6;n
p = mean(x3)/30;p
```
Вывод:
Для оценивания неизвестных параметров используем метод моментов. 
Среднее значение выборки с НЗР равно 21.37762, а стандартное отклонение равно 32.93416
Значение лямбда для ПЗР равно 11.14121
Количество успешных случайных величин равно 30.03611 а вероятность их появления равно 0.6007222

ТЕМА 2.

Генерация 20 выборок с n = 10, распределенной по НЗР:
```{r}
n <- 10
varCount <- 20
foo = rnorm
xs <- foo (n * varCount, 40,33);
M <- matrix(xs,varCount,n);
```
Значения оценок:
```{r}
rez1 <- apply (M,1,function(x)(2/n)*sum(x))
rez2 <- apply (M,1,function(x)((n+1)/n)*max(x))
rez3 <- apply (M,1,function(x)(2*quantile(x,c(0.5))))
str(rez1)
str(rez2)
str(rez3)
```
Отображение получившихся оценок:
```{r}
plot(rez1,col="red")
lines(rez1, col = "red")
par(new = T)
plot(rez2, col="blue")
lines(rez2,col="blue")
par(new = T)
plot(rez3, col = "yellow")
lines(rez3, col = "yellow")
par(new = F)
```
Среднеквадратические отклонения:
```{r}
p11 <- sd(rez1);p11
p12 <- sd(rez2);p12
p13 <- sd(rez3);p13
allSd <- c(p11,p12,p13)
```
Максимальные значения:
```{r}
max1 <- max(rez1);max1
max2 <- max(rez2);max2
max3 <- max(rez3);max3
```
Минимальные значения:
```{r}
min1 <- min(rez1);min1
min2 <- min(rez2);min2
min3 <- min(rez3);min3
```
Величины размаха:
```{r}
R1<-max1-min1;R1
R2<-max2-min2;R2
R3<-max3-min3;R3
```
Добавление в список параметров:
```{r}
params<-c(p11,p12,p13,max1,max2,max3,min1,min2,min3,R1,R2,R3);
```


Генерация 20 выборок с n = 40, распределенной по НЗР:
```{r}
n <- 40
varCount<-20
foo = rnorm
xs <- foo(n*varCount,130,123)
M <- matrix(xs,varCount,n)
```
Значения оценок:
```{r}
rez1 <- apply (M,1,function(x)(2/n)*sum(x))
rez2 <- apply (M,1,function(x)((n+1)/n)*max(x))
rez3 <- apply (M,1,function(x)(2*quantile(x,c(0.5))))
str(rez1)
str(rez2)
str(rez3)
```
Отображение получившихся оценок:
```{r}
plot(rez1,col="red")
lines(rez1, col = "red")
par(new = T)
plot(rez2, col="blue")
lines(rez2,col="blue")
par(new = T)
plot(rez3, col = "yellow")
lines(rez3, col = "yellow")
par(new = F)
```
Среднеквадратическое отклонение:
```{r}
p11 <- sd(rez1);p11
p12 <- sd(rez2);p12
p13 <- sd(rez3);p13
allSd <- c(allSd,p11,p12,p13)
```
Максимальные значения:
```{r}
max1 <- max(rez1);max1
max2 <- max(rez2);max2
max3 <- max(rez3);max3
```
Минимальные значения:
```{r}
min1 <- min(rez1);min1
min2 <- min(rez2);min2
min3 <- min(rez3);min3
```
Величины размаха:
```{r}
R1<-max1-min1;R1
R2<-max2-min2;R2
R3<-max3-min3;R3
```
Добавление в список параметров:
```{r}
params<-c(params,p11,p12,p13,max1,max2,max3,min1,min2,min3,R1,R2,R3)
```


Генерация 20 выборок с n = 160, распределенной по НЗР:
```{r}
n <- 160
varCount<-20
foo = rnorm
xs <- foo(n*varCount,490,483)
M <- matrix(xs,varCount,n)
```
Значения оценок:
```{r}
rez1 <- apply (M,1,function(x)(2/n)*sum(x))
rez2 <- apply (M,1,function(x)((n+1)/n)*max(x))
rez3 <- apply (M,1,function(x)(2*quantile(x,c(0.5))))
str(rez1)
str(rez2)
str(rez3)
```
Отображение получившихся оценок:
```{r}
plot(rez1,col="red")
lines(rez1, col = "red")
par(new = T)
plot(rez2, col="blue")
lines(rez2,col="blue")
par(new = T)
plot(rez3, col = "yellow")
lines(rez3, col = "yellow")
par(new = F)
```
Среднеквадратическое отклонение:
```{r}
p11 <- sd(rez1);p11
p12 <- sd(rez2);p12
p13 <- sd(rez3);p13
allSd <- c(allSd,p11,p12,p13)
```
Максимальные значения:
```{r}
max1 <- max(rez1);max1
max2 <- max(rez2);max2
max3 <- max(rez3);max3
```
Минимальные значения:
```{r}
min1 <- min(rez1);min1
min2 <- min(rez2);min2
min3 <- min(rez3);min3
```
Величины размаха:
```{r}
R1<-max1-min1;R1
R2<-max2-min2;R2
R3<-max3-min3;R3
```
Добавление в список параметров:
```{r}
params<-c(params,p11,p12,p13,max1,max2,max3,min1,min2,min3,R1,R2,R3)
```


Для n = 10:
```{r}
matrix(params[seq(1,12)],3,4)
```


Для n = 40:
```{r}
matrix(params[seq(13,24)],3,4)
```


Для n = 160:
```{r}
matrix(params[seq(25,36)],3,4)
```


Среднеквадратические отклонения 3ех оценок на графике:
```{r}
plot(allSd[seq(1,3)],col="red")
lines(allSd[seq(1,3)], col = "red")
par(new = T)
plot(allSd[seq(4,6)],col="yellow")
lines(allSd[seq(4,6)], col = "yellow")
par(new = T)
plot(allSd[seq(7,9)],col="blue")
lines(allSd[seq(7,9)], col = "blue")
par(new = F)
```
Вывод о точности оценок:




ЭКСПОНЕНЦИАЛЬНО РАСПРЕДЕЛЕННЫЕ ВЕЛИЧИНЫ:

Генерация 20 выборок с n = 10, распределенной по ЭЗР:
```{r}
n <- 10
varCount <- 20
foo = rexp
xs <- foo (n * varCount, 11);
M <- matrix(xs,varCount,n);
```
Значения оценок:
```{r}
rez1 <- apply (M,1,function(x)(2/n)*sum(x))
rez2 <- apply (M,1,function(x)((n+1)/n)*max(x))
rez3 <- apply (M,1,function(x)(2*quantile(x,c(0.5))))
str(rez1)
str(rez2)
str(rez3)
```
Отображение получившихся оценок:
```{r}
plot(rez1,col="red")
lines(rez1, col = "red")
par(new = T)
plot(rez2, col="blue")
lines(rez2,col="blue")
par(new = T)
plot(rez3, col = "yellow")
lines(rez3, col = "yellow")
par(new = F)
```
Среднеквадратические отклонения:
```{r}
p11 <- sd(rez1);p11
p12 <- sd(rez2);p12
p13 <- sd(rez3);p13
allSd <- c(p11,p12,p13)
```
Максимальные значения:
```{r}
max1 <- max(rez1);max1
max2 <- max(rez2);max2
max3 <- max(rez3);max3
```
Минимальные значения:
```{r}
min1 <- min(rez1);min1
min2 <- min(rez2);min2
min3 <- min(rez3);min3
```
Величины размаха:
```{r}
R1<-max1-min1;R1
R2<-max2-min2;R2
R3<-max3-min3;R3
```
Добавление в список параметров:
```{r}
params<-c(p11,p12,p13,max1,max2,max3,min1,min2,min3,R1,R2,R3);
```


Генерация 20 выборок с n = 40, распределенной по ЭЗР:
```{r}
n <- 40
varCount <- 20
foo = rexp
xs <- foo (n * varCount, 43);
M <- matrix(xs,varCount,n);
```
Значения оценок:
```{r}
rez1 <- apply (M,1,function(x)(2/n)*sum(x))
rez2 <- apply (M,1,function(x)((n+1)/n)*max(x))
rez3 <- apply (M,1,function(x)(2*quantile(x,c(0.5))))
str(rez1)
str(rez2)
str(rez3)
```
Отображение получившихся оценок:
```{r}
plot(rez1,col="red")
lines(rez1, col = "red")
par(new = T)
plot(rez2, col="blue")
lines(rez2,col="blue")
par(new = T)
plot(rez3, col = "yellow")
lines(rez3, col = "yellow")
par(new = F)
```
Среднеквадратические отклонения:
```{r}
p11 <- sd(rez1);p11
p12 <- sd(rez2);p12
p13 <- sd(rez3);p13
allSd <- c(allSd,p11,p12,p13)
```
Максимальные значения:
```{r}
max1 <- max(rez1);max1
max2 <- max(rez2);max2
max3 <- max(rez3);max3
```
Минимальные значения:
```{r}
min1 <- min(rez1);min1
min2 <- min(rez2);min2
min3 <- min(rez3);min3
```
Величины размаха:
```{r}
R1<-max1-min1;R1
R2<-max2-min2;R2
R3<-max3-min3;R3
```
Добавление в список параметров:
```{r}
params<-c(params,p11,p12,p13,max1,max2,max3,min1,min2,min3,R1,R2,R3);
```

Генерация 20 выборок с n = 160, распределенной по ЭЗР:
```{r}
n <- 160
varCount <- 20
foo = rexp
xs <- foo (n * varCount, 165);
M <- matrix(xs,varCount,n);
```
Значения оценок:
```{r}
rez1 <- apply (M,1,function(x)(2/n)*sum(x))
rez2 <- apply (M,1,function(x)((n+1)/n)*max(x))
rez3 <- apply (M,1,function(x)(2*quantile(x,c(0.5))))
str(rez1)
str(rez2)
str(rez3)
```
Отображение получившихся оценок:
```{r}
plot(rez1,col="red")
lines(rez1, col = "red")
par(new = T)
plot(rez2, col="blue")
lines(rez2,col="blue")
par(new = T)
plot(rez3, col = "yellow")
lines(rez3, col = "yellow")
par(new = F)
```
Среднеквадратические отклонения:
```{r}
p11 <- sd(rez1);p11
p12 <- sd(rez2);p12
p13 <- sd(rez3);p13
allSd <- c(allSd,p11,p12,p13)
```
Максимальные значения:
```{r}
max1 <- max(rez1);max1
max2 <- max(rez2);max2
max3 <- max(rez3);max3
```
Минимальные значения:
```{r}
min1 <- min(rez1);min1
min2 <- min(rez2);min2
min3 <- min(rez3);min3
```
Величины размаха:
```{r}
R1<-max1-min1;R1
R2<-max2-min2;R2
R3<-max3-min3;R3
```
Добавление в список параметров:
```{r}
params<-c(params,p11,p12,p13,max1,max2,max3,min1,min2,min3,R1,R2,R3);
```

Для n = 10:
```{r}
matrix(params[seq(1,12)],3,4)
```
Для n = 40:
```{r}
matrix(params[seq(13,24)],3,4)
```
Для n = 160:
```{r}
matrix(params[seq(25,36)],3,4)
```
Среднеквадратические отклонения 3ех оценок на графике:
```{r}
plot(allSd[seq(1,3)],col="red",ylim=c(min(min1,min2,min3),max(max1,max2,max3)))
lines(allSd[seq(1,3)], col = "red")
par(new = T)
plot(allSd[seq(4,6)],col="yellow")
lines(allSd[seq(4,6)], col = "yellow")
par(new = T)
plot(allSd[seq(7,9)],col="blue")
lines(allSd[seq(7,9)], col = "blue")
par(new = F)
```
Вывод о точности оценок:

ТЕМА 3.
```{r}
library(sm)
library(ggplot2)
```

Данные об индексе цен на первичном рынке жилья РФ по годам, взятые с адреса http://www.gks.ru/free_doc/new_site/prices/housing/tab9.htm :
```{r}
Z <- c(156.9,146.3,113.1,125.1,122.5,118.8,118.5,117.5,147.7,123.4,110.3,92.4,100.3,106.7,110.7,104.8,105.7,99.7,99.6,101.0,106.3)
hist(Z)
sm.density(Z,model = "Normal",xlab="Price",ylab="Функция плотности распределения")
```
```{r}
library(nortest)
lillie.test(Z)
```
Вывод: 
Так как p-value > 0.2882, то мы принимаем гипотезу H0 о нормальности распределения генеральной совокупности.
```{r}
library(moments)
skewness(Z)
kurtosis(Z)
```

Вывод: 
По гистограмме видно, что распределение не является нормальным, т.к. оно не симметрично и не унимодально.У нормального распределения коэффициент эксцесса равен 0 и коэффициет ассиметрии равен 0, у нас эксцесс равен 3.356531, а асимметрии 1.060795. 


ТЕМА №4.

Вектор Z1 - количество суицидов в стране, вектор Z2 - населения соответвующей страны.
(https://www.kaggle.com/russellyates88/suicide-rates-overview-1985-to-2016/version/1)
```{r}
Z1 = c(1933,11,82017,1880,99,70044,49921,1615,92,456,176,59163,62547,347,316,226484,36170,40,107450,40861,53059,6760,18352,41191,411,43489,15208,0,20652,11670,6807,300,33620,327605,3210,289746,12333,37,8103,3411,73558,1101,12509,11270,131518,183,805562,101464,48,965,13076,12531,27407,1952,25,20,584,3892,111095,296,472,50727,14365,2005,16855,31,3480,4780,21324,137428,23972,9018,574,261688,72639,1208349,0,227,122,3,24032,95,10066,13392,10588,7315,99897,55497,2146,37671,26071,110190,4030,10098,8619,319444,580,136541,1031836,13101)
Z2 = c(240939,1087,3549219,195422,1505,1507502,585913,644000,3854,6688,6499,480895,651450,2432,227892,15430579,319134,7582,1927751,1275612,4070023,371275,265327,600657,31234,502574,340483,700,1505127,625429,71561,83764,292608,3878553,209600,3716736,551510,1312,1988348,7232,536865,11268,318825,733603,2775414,63432,5287719,1370388,294,10485,547463,96070,168917,32098,33801,3263,12789,26298,1915217,148196,39987,1025443,305750,75925,320375,20933,67619,80188,10091572,1855256,537929,230178,6093,2347429,1041307,7464309,500,3082,1459,908,336506,1076,205578,277978,95590,5243427,2329505,1606015,51324,570983,411880,4525574,90557,6435462,35187,2010824,346223,3840476,20342901,241598)
```

Коэффициент корреляции Пирсона при 95% уровне доверии:
```{r}
cor.test(Z1,Z2)
```
Вывод:
Так как p-value < 0.05, то мы отвергаем гипотезу о некоррелированности популяции в стране и количества самоубийств.

Коэффициент корреляции Спирмена при 95% уровне доверии:
```{r}
cor.test(Z1,Z2,method="spearman")
```

ТЕМА №5.

```{r}
library(vegan)
Y<-c(5.3,5.7,4.9,5.1,5.2,5.2,3.5,4.7,4.7,4.5,4.3,4.5,3.2,3.4,3.8,3.9,4.9,5.1,4.8,3.1);
X1 <- c(4.7,5.2,4.5,5.6,5.6,3.4,3.9,4.7,4.8,4.4,3.2,4.3,4.5,5.2,5.3,4.8,3.8,4.1,3.5,3.2);
X2 <- c(4.6,5.4,4.9,4.8,5.8,5.9,3.8,4.2,4.3,4.9,5.2,4.3,4.2,4.5,3.2,4.2,3.4,5.3,5.6,5.7);
X3 <- c(4.2,4.7,5.3,5.2,4.2,5.9,3.5,4.3,4.5,4.9,4.3,4.3,4.2,3.5,3.7,3.8,4.3,4.2,4.7,4.9);
X4 <- c(4.4,4.5,4.4,5.2,3.5,4.7,4.8,4.9,5.3,5.3,5.2,4.6,4.7,3.9,3.8,4.7,3.5,2.4,5.6,2.9);
M <- matrix(c(Y,X1,X2,X3),20,5);M
```
Коэффициент согласованности между несколькими экспертами:
```{r}
kendall.global(M)
```
Апостериорные тесты вкладов отдельных экспертов (переменных, видов) в общую согласованность:
```{r}
kendall.post(M)
```
Вывод:
Коэффициент конкордации равен 0,485, слеовательно согласованность экспертов средняя.


